臺灣士林地方法院民事裁定　　　九十九年度重訴字第四二八號
原　　　告　陳芳韜
　　　　　　陳坤山
共　　　同
訴訟代理人　林鳳秋律師
複 代理 人　陳立婕律師
被　　　告　祭祀公業陳懷
法定代理人　陳天賜
　　　　　　陳良邦
　　　　　　陳良銑
　　　　　　陳進雄
　　　　　　陳明德
　　　　　　陳光星
　　　　　　陳忠慶
　　　　　　陳永富
訴訟代理人　何佩娟律師
上列當事人間請求土地所有權移轉登記事件，本院裁定如下：
    主  文
原告之訴駁回。
訴訟費用由原告負擔。
    理  由
一、按原告之訴，其訴訟標的為確定判決之效力所及者，法院應
    以裁定駁回之，民事訴訟法第二百四十九條第一項第七款定
    有明文。次按調解經法院核定後，當事人就該事件不得再行
    起訴、告訴或自訴；經法院核定之民事調解，與民事確定判
    決有同一之效力，鄉鎮市調解條例第二十七條第一項、第二
    項前段亦分別規定甚明。是經法院核定之民事調解與確定判
    決有同一之效力，凡確定判決所能生之既判力及執行力，經
    法院核定之民事調解皆得有之，當事人自不得就該法律關係
    更行起訴。
二、本件原告起訴主張：原告為被告之派下員，被告於民國七十
    八年六月二十五日第九次派下員大會決議，將被告之建地移
    轉登記予各派下員使用人即各該建地之稅款代繳人，再於九
    十七年四月十二日第二十次派下員大會決議，將臺北市○○
    區○○段四小段土地移轉登記予派下員，惟被告迄未將坐落
    臺北市○○區○○段四小段四一Ο、四一一、四二一—二地
    號土地（下稱系爭四一Ο、四一一、四二一—二地號土地）
    移轉登記予原告陳芳韜，及將坐落同小段四二五地號土地（
    下稱系爭四二五地號土地）應有部分二十四分之九移轉登記
    予原告陳坤山，為此，依前揭派下員大會決議，訴請被告將
    上揭土地移轉登記予原告等語。並聲明：(一)被告應將系爭四
    一Ο、四一一、四二一—二地號土地移轉登記予原告陳芳韜
    。(二)被告應將系爭四二五地號土地應有部分二十四分之九移
    轉登記予原告陳坤山。
三、經查，本件原告及訴外人陳金生等四十三人與被告間土地所
    有權移轉登記事件，業經臺北市北投區調解委員會調解成立
    ，內容如下：「事實經過：一祭祀公業陳懷（下稱本公業）
    前於七十八年六月二十五日召開之第九次派下員大會中決議
    『本公業建地決定無償贈與各派下員原使用人及分耕權人，
    申請辦理過戶應繳各項稅款由承受人各自負擔』等語。然因
    當時若干受贈之派下員無力負擔土地過戶相關稅捐（如土地
    增值稅、贈與稅等），因而一直拖延未加辦理。二本公業嗣
    於九十七年四月十二日所召開之第二十次派下員大會中，再
    度決議將北投區○○段○○段相關建地移轉予具派下員資格
    之地價稅代繳人。三茲因九十八年度派下員大會決議本公業
    未來將成立祭祀公業法人，為免祭祀公業成立後，上開受贈
    建地之派下員其權利受影響，本公業茲同意以調解方式，約
    定系爭建地將以贈與方式過戶予各該建地之代繳人及關係人
    （土地登記名義人由各使用部分之代繳人及關係人自行協調
    ），惟此等受贈對象須各自負擔相關稅捐（如土地增值稅、
    贈與稅等）及規費。四聲請人祭祀公業陳懷目前管理人為陳
    永富、陳良邦、陳光星、陳良銑、陳忠慶、陳天賜、陳明德
    、陳進雄等八人，此有臺北市北投區公所九十八年六月二十
    三日北市投區民字第Ο00000000ΟΟ號函附呈可稽
    。調解成立條件：一聲請人同意將附表所示土地及持分，以
    贈與方式將所有權移轉登記予附表所示之對造人。二第一項
    土地辦理所有權移轉登記所生之相關稅費、規費及代書費等
    ，均由各對造人自行分別負擔。」，該調解書並於九十九年
    一月二十九日經本院以九十九年度核字第四八Ο號民事事件
    准予核定，上揭調解書就原告部分所成立之調解內容（即附
    表編號六、十七），與原告本件所請求所有權移轉登記之土
    地相同，顯係同一事件，業據本院依職權調取上開卷宗核閱
    無訛，並經本院於言詞辯論期日向兩造確認屬實。揆諸首揭
    規定，前開調解既與確定判決有同一效力，當事人自不得就
    該法律關係更行起訴。是原告就本件已確定之法律關係更行
    起訴，違反鄉鎮調解條例第二十四條第一項規定，其訴顯不
    合法，應予駁回。
四、據上論結，本件原告之訴為不合法，依民事訴訟法第二百四
    十九條第一項第七款、第九十五條、第七十八條，裁定如主
    文。
中    華    民    國   100    年    1     月    31    日
                          臺灣士林地方法院民事第三庭
                              法      官  孫萍萍
以上正本證明與原本無異。
如對本裁定抗告須於裁定送達後十日內向本院提出抗告狀，並繳
納抗告費新臺幣壹仟元。
中    華    民    國   100    年    1     月    31    日
                              書  記  官  周玉惠